台灣高等法院刑事裁定　　　　　　　　　96年度抗字第1023號
抗　告　人
即　受刑人　甲○○
　　　　　　　　　　巷3號
　　　　　　　　　　（另案於台灣宜蘭監獄執行中）
上列抗告人因聲請減刑案件，不服台灣新竹地方法院中華民國96
年8月13日裁定（96年度聲減字第997號），提起抗告，本院裁定
如下：
    主  文
抗告駁回。
    理  由
一、抗告意旨略以：抗告人即受刑人甲○○於民國92年10月26日
    犯酒醉駕駛之公共危險罪，經台灣新竹地方法院判處罰金銀
    元三千元，如易服勞役以銀元三百元折算一日，並於93年 4
    月12日確定。依刑法施行法第8條之1關於行刑權時效新舊規
    定之比較適用，應以行為時之刑法第84條第1項第5款所定之
    3 年較有利於抗告人。從而，上開判決之行刑權時效已於96
    年 4月11日消滅，並無中華民國96年罪犯減刑條例（下稱96
    年減刑條例）之適用問題。乃原裁定仍依檢察官之聲請，援
    引96年減刑條例減刑，自有未合，爰提起抗告云云。
二、按依96年減刑條例應減刑之罪，已經判決確定尚未執行或執
    行未完畢者，由檢察官或應減刑之人犯聲請最後審理事實之
    法院裁定之，為96年減刑條例第8條第1項所明定。是以，凡
    符合96年減刑條例應減刑之罪，已經判決確定尚未執行或執
    行未完畢者，均應適用96年減刑條例裁定減刑。次按95年 7
    月 1日起施行之刑法施行法第8條之1規定：「於中華民國94
    年1月7日刑法修正施行前，其追訴權或行刑權時效已進行而
    未完成者，比較修正前後之條文，適用最有利於行為人之規
    定。」；而宣告罰金者之行刑權時效，於94年2月2日修正自
    95年7月1日施行之刑法第84條第1項第4款規定為 7年，而95
    年7月1日之前施行之刑法（下稱修正前刑法）第84條第 1項
    第5款規定為3年，相較之下，自應適用較有利於抗告人之修
    正前刑法關於行刑權時效之規定。又按修正前刑法第85條規
    定「行刑權之時效，如依法律之規定不能開始或繼續執行時
    ，停止其進行」、「前項時效停止，自停止原因消滅之日起
    ，與停止前已經過之期間，一併計算」、「停止原因繼續存
    在之期間，如達於第84條第 1項各款所定期間四分之一者，
    其停止原因視為消滅」；倘受刑人因依法另受拘束自由致不
    能開始執行者，自屬上開時效停止原因之一。
三、經查：
（一）抗告人於92年10月26日所犯酒醉駕駛之公共危險罪，經台
      灣新竹地方法院判處罰金銀元三千元，如易服勞役以銀元
      三百元折算一日，於93年 4月12日確定，並據台灣桃園地
      方法院檢察署檢察官93年10月20日以93年執助新字第1269
      號執行指揮書指揮執行易服勞役在案。該罰金易服勞役之
      行刑權時效，依修正前刑法第84條第1項第5款規定之 3年
      ，原應於96年4月12日屆滿（依民法第120條第 2項規定，
      以日、星期、月或年定期間者，其始日不算入）。惟抗告
      人另因犯擄人勒贖罪，經判處有期徒刑四年確定，於93年
      8 月17日入監執行，致上開罰金所易服之勞役不能開始執
      行，須接續於該有期徒刑部分執行，有被告前案紀錄表、
      上開93年執助新字第1269號執行指揮書附卷足稽。則抗告
      人上開罰金易服勞役部分之行刑權時效，依修正前刑法第
      85條規定，自應加計停止原因繼續存在之期間 9個月（按
      ：即三年之四分之一），而至97年4月12日屆滿。
（二）原審法院認抗告人所犯酒醉駕駛之公共危險罪，符合96年
      減刑條例之規定，於96年 8月13日裁定將原判處之罰金銀
      元三千元減為罰金銀元一千五百元，並諭如易服勞役以銀
      元三百元折算一日，揆諸上開說明，自無違誤。抗告人以
      該罰金之行刑權時效已於96年4月11日屆滿云云，指摘原
      裁定不當，核為無理由，其抗告應予以駁回。
據上論斷，應依刑事訴訟法第412條，裁定如主文。
中　　華　　民　　國　　96　　年　　10　　月　　3 　　日
                  刑事第二十庭審判長法　官  楊　貴　雄
　　　　　　　　　　　　　　　　　  法　官  鄧　振　球
　　　　　　　　　　　　　　　　　  法　官  林　立　華
以上正本證明與原本無異。
不得再抗告。
                                    書記官  廖　月　女
中　　華　　民　　國　　96　　年　　10　　月　　3 　　日
